【裁判字號】    99,監,53
【裁判日期】    990301
【裁判案由】    選任特別代理人
【裁判全文】
臺灣臺中地方法院民事裁定                99年度監字第53號
聲  請  人  丙○○
相  對  人  乙○○
上列聲請人聲請選定受監護宣告人監護人事件，本院裁定如下：
    主  文
選定丙○○為受監護宣告之人乙○○之監護人。
指定丁○○為會同開具財產清冊之人。
聲請費用由相對人負擔。
    理  由
一、聲請意旨略以：相對人乙○○（男、民國○○年○ 月○○日生、
    身分證統一編號：Ｚ000000000號）係聲請人丙○○（女、61
    年10月3 日生、身分證統一編號：Ｚ000000000號）之父，相
    對人患有晚發型阿茲海默症，雖經屢為延醫治療均不見起色
    ，達精神耗弱狀態，蒙鈞院於97年11月21日以97年度禁字第
    217 號裁定准許宣告為禁治產人。相對人之配偶、父母均已
    死亡，爰請求選定聲請人為相對人之監護人，及指定關係人
    即相對人之子丁○○（男、58年9 月11日生、身分證統一編
    號：Ｚ000000000號）為會同開具財產清冊之人等語。
二、按民法總則中華民國97年5月2日修正之條文施行前，已為禁
    治產宣告者，視為已為監護宣告；繫屬於法院之禁治產事件
    ，其聲請禁治產宣告者，視為聲請監護宣告；聲請撤銷禁治
    產宣告者，視為聲請撤銷監護宣告；並均於修正施行後，適
    用修正後之規定，民法總則施行法第4 條定有明文。上開民
    法總則中華民國97年5月2日修正之條文，業於98年11月23日
    施行，故相對人乙○○視為已受監護宣告，合先敘明。
三、次按受監護宣告之人應置監護人；法院為監護之宣告時，應
    依職權就配偶、四親等內之親屬、最近一年有同居事實之其
    他親屬、主管機關、社會福利機構或其他適當之人選定一人
    或數人為監護人，並同時指定會同開具財產清冊之人；法院
    選定監護人時，應依受監護宣告之人之最佳利益，優先考量
    受監護宣告之人之意見，審酌一切情狀，並注意下列事項：
    一、受監護宣告之人之身心狀態與生活及財產狀況。二、受
    監護宣告之人與其配偶、子女或其他共同生活之人間之情感
    狀況。三、監護人之職業、經歷、意見及其與受監護宣告之
    人之利害關係。四、法人為監護人時，其事業之種類與內容
    ，法人及其代表人與受監護宣告之人之利害關係，修正後之
    民法第1110條、第1111條第1項、第1111條之1定有明文。
四、聲請人主張相對人前經本院宣告為禁治產人，業據本院調閱
    97年度禁字第217 號卷宗查核屬實，而相對人之父母及配偶
    均已死亡等情，亦有戶籍謄本在卷可稽，堪信真實。從而，
    聲請人聲請選定相對人之監護人，即屬正當。又聲請人與關
    係人丁○○及相對人之其他子女張銘麗、甲○○、相對人女
    婿傅崧銘曾於99年2月9日召開會議，共同推舉聲請人丙○○
    為相對人之監護人、關係人丁○○擔任會同開具財產清冊之
    人等情，亦據聲請人提出親屬團體會議推定監護人說明書、
    會議紀錄在卷可憑。且關係人丁○○亦到庭表示願意擔任會
    同開具財產清冊之人（本院99年2 月10日訊問筆錄參照）。
    是由聲請人丙○○擔任相對人之監護人，關係人丁○○擔任
    會同開具財產清冊之人，自屬適當之人選，亦符合渠等意願
    ，自屬妥適，爰裁定選定如主文所示。
五、依非訟事件法第21條第2項，裁定如主文。
中    華    民    國    99    年    3     月    1     日
                  家事法庭    法  官  陳宗賢
以上正本係照原本作成
如對本裁定抗告須於裁定送達後10日內向本院提出抗告狀
中    華    民    國    99    年    3     月    1     日
                              書記官  洪千羽

司法院資訊處製作；財團法人民間司法改革基金會備份。
